【裁判字號】    95,台上,937
【裁判日期】    950223
【裁判案由】    違反廢棄物清理法
【裁判全文】
最高法院刑事判決              九十五年度台上字第九三七號
    上  訴  人  甲○○
                        102.
                       （另案在台灣屏東監獄執行中）
上列上訴人因違反廢棄物清理法案件，不服台灣高等法院高雄分
院中華民國九十三年八月二十四日第二審更審判決（九十三年度
上更(一)字第二○六號，起訴案號：台灣屏東地方法院檢察署八十
九年度偵字第六一七九、七○八七號），提起上訴，本院判決如
下：
    主  文
上訴駁回。
    理  由
按刑事訴訟法第三百七十七條規定：上訴於第三審法院，非以判
決違背法令為理由，不得為之。是提起第三審上訴，應以原判決
違背法令為理由，係屬法定要件。如果上訴理由係對原審已調查
明確並於判決內論駁或說明之事項，徒憑己見重為事實之爭辯，
或任意指摘，顯與法律規定得為第三審上訴理由之違法情形不相
適合時，即應認其上訴為違背法律上之程式，予以駁回。上訴意
旨略稱：(1)上訴人於民國九十一年八月十七日在同地點所犯違反
廢棄物清理法案件，業經法院判刑確定，本件及另案經台灣屏東
地方法院檢察署移送併辦之該署九十一年度偵字第二四五、一八
七○、一九一一、四○三二號之上訴人涉犯竊佔、違反廢棄物清
理法等案件，與之有連續犯關係，為既判力所及，原審仍就本件
論罪科刑，並退回上開併辦部分，其適用法則違誤。(2)上訴人於
八十九年八月六日尚未取得系爭土地之所有權，並非地主，不構
成廢棄物清理法第四十六條第一項第三款之罪；且上訴人係依屏
東縣政府之命令，就以前違規採取砂石之土地，予以整平恢復原
狀，其行為應屬不罰，原審未加審究，有適用法則不當、適用法
律錯誤之違法。(3)依證人楊天德、張慧銘、康錦松所證，上訴人
係回填土石、樹枝等，以改良土地，不能證明係提供土地予他人
回填有害廢棄物而收費，原審採證認事有違證據法則、經驗法則
云云。
惟查：原判決撤銷第一審之科刑判決，改判仍論處上訴人共同連
續未經主管機關許可，提供土地回填廢棄物（累犯），係依憑：
上訴人之供述，證人楊天德、張慧銘、康錦松、吳進長及屏東縣
環境保護局人員林進昌之證供，卷附屏東縣環境保護局廢棄物稽
查紀錄、現場相片、屏東縣政府環安小組取締盜濫採砂石現場會
勘紀錄、屏東縣環境保護局圖片檔案資料、廢棄物稽查紀錄、盜
採陸砂移辦單、行政院環境保護署（九○）環署廢字第○○四○
九○五號函及（九○）環署廢字第○○四七四○號函、屏東縣政
府（九十）屏府環廢字第一五○四六八號函等證據，為其論罪之
依據。並敘明：(1)上訴人違反廢棄物清理法之事實，有上述證據
資料足資認定，且依卷附照片顯示，上訴人所回填者，除磚塊、
水泥塊、樹枝等外，尚有塑膠袋、水管、三夾板等物，並未予以
篩檢分類，甚為雜亂，自足污染環境，其縱因違反區域計畫法規
定，經屏東縣政府限期回復原狀，其行為仍不得違反廢棄物清理
法，是其所辯前因開挖土地，經屏東縣政府限期回復，回填物又
係磚塊及水泥塊，並非有毒物品，依法可不必申請許可云云，要
屬諉責之詞，不足採信。(2)台灣屏東地方法院檢察署另以該署九
十一年度偵字第二四五、一八七○、一九一一、四○三二號上訴
人涉犯竊佔、違反廢棄物清理法等案件移送併辦，各該涉案之犯
罪時間，分別為九十年十二月四日、九十一年一月二十八日、同
年三月七日及同年六月十三日，與本件並無連續犯之裁判上一罪
關係，自不得一併審究，應退回由檢察官另行偵辦各等情。對於
認定上訴人確有違反廢棄物清理法之情事，其否認犯行之所辯不
足採取，及上開移送併辦部分與本件無裁判上一罪關係，無從併
予審理，均逐一說明審認、論駁至詳，其推理論斷衡諸經驗法則
、論理法則、證據法則等皆無違背。且查：(一)廢棄物清理法第四
十六條第一項第三款之罪，係以「未經主管機關許可，提供土地
回填、堆置廢棄物」為成立要件，並不以提供自己所有之土地為
限，此觀該規定至明。上訴意旨謂上訴人於八十九年八月六日尚
未取得系爭土地之所有權，並非地主，無從成立該罪，自屬誤會
。(二)上訴人另於九十一年八月十七日犯違反廢棄物清理法之罪，
經法院判處罪刑確定（台灣高等法院高雄分院九十三年度上訴字
第四七號、本院九十三年度台上字第三六四五號），與本件違反
廢棄物清理法案件之犯罪時間，相距一年四個月，係上訴人另行
起意所犯等情，業經前揭確定判決認定屬實，原審未認本件為該
確定判決既判力所及，於法亦無不合。其餘上訴意旨係對原審已
調查明確並於判決內論駁或說明之事項，徒憑己見重為事實之爭
辯，或任意指摘，顯與法律規定得為第三審上訴理由之違法情形
不相適合。綜上說明，應認本件上訴違背法律上之程式，予以駁
回。
據上論結，應依刑事訴訟法第三百九十五條前段，判決如主文。
中    華    民    國  九十五  年    二    月  二十三  日
                      最高法院刑事第七庭
                          審判長法官  呂  潮  澤
                                法官  吳  昆  仁
                                法官  孫  增  同
                                法官  趙  文  淵
                                法官  吳      燦
      本件正本證明與原本無異
                                      書  記  官
中    華    民    國  九十五  年    三    月    二    日
                                                Ａ


司法院資訊處製作；財團法人民間司法改革基金會備份。
